臺灣高雄地方法院民事判決　　　　　　　　　　　　九十二年度訴字第二一二九號
　　原　　　告　丁○○
　　被　　　告　甲○○
　　　　　　　　乙○○
　　　　　　　　丙○○
右當事人間請求履行契約等事件，本院於民國九十三年三月五日言詞辯論終結，判決
如下：
    主    文
被告王飛鋐應給付原告新台幣壹佰參拾萬元，及自民國九十二年五月三十日起至清償
日止，按年息百分之五計算之利息。
原告其餘之訴駁回。
訴訟費用由被告王飛鋐負擔。
    事  實  及  理  由
一、本件被告經合法通知，未於言詞辯論期日到場，核無民事訴訟法第三百八十六條
    各款所列情形，爰依原告聲請，由其一造辯論而為判決。
二、原告主張：被告乙○○係訴外人飛鋐科技有限公司（下稱飛鋐公司）代表人，被
    告王飛鋐、丙○○係實際負責人。緣伊於民國九十年十二月二十五日與飛鋐公司
    訂立固定有限網路租賃契約，約定飛鋐公司應提供一百二十條固網線路供伊使用
    六個月，租金總計為新台幣（下同）六百零三萬九千五百元。嗣伊陸續給付二百
    八十九萬零六百八十八元及開立附表編號一至八號所示之八張支票給付價款後，
    發現飛鋐公司竟無法履約，兩造遂於九十年三月十三日合意解除契約，經結算後
    飛鋐公司同意退還伊二百四十九萬二千八百三十二元及前開八張支票，前者飛鋐
    公司及王飛鋐以共同簽發附表九至十五號七張本票之方式分期攤還，伊則按攤還
    款項返還票據；後者伊除取回編號一至五號、八號支票外，另伊交付之編號六面
    額三十萬四千九百二十七元、編號七面額五十萬元支票二張業經飛鋐公司轉讓他
    人，就編號六支票部分，飛鋐公司以交付編號十七之支票三十萬元及現金四千九
    百二十七元方式返還，就編號七支票部分，飛鋐公司與王飛鋐另共同開立編號十
    六同額本票之方式返還。詎飛鋐公司嗣僅依約返還其中一百七十萬六千元，尚積
    欠一百五十八萬六千八百三十二元未為清償，伊尚持有編號十、十一、十六之本
    票及未獲兌現之十七號支票，因本票中王飛鋐亦共同擔任發票人，且被告三人於
    接洽過程中均承諾願就系爭債務共同負責，爰依兩造間解約後之協議書及票據關
    係，提起本訴。並聲明求為判決：(一)被告應連帶給付原告一百五十八萬六千八百
    三十二元，及均自支付命令送達翌日起至清償日止，按年息百分之五計算之利息
    。(二)訴訟費用由被告連帶負擔。
三、被告王飛鋐未於言詞辯論期日到場，惟據其之前提出之書狀抗辯（頁十八）：伊
    雖代理飛鋐公司董事長即伊女兒乙○○與原告訂立解除契約同意書，惟伊僅係代
    理人，原告不應將伊列為被告等語。並聲明求為判決：駁回原告之訴，訴訟費用
    由原告負擔。
四、被告丙○○未於言詞辯論期日到場，惟據其之前到場及提出之書狀抗辯（頁十九
    、一○八）：飛鋐公司雖曾收受原告部分價金及編號一至八號支票，惟伊僅係飛
    鋐公司業務經理，且未於解除契約協議書或票據上簽名，自毋庸就系爭債務負責
    等語，並聲明求為判決：駁回原告之訴，訴訟費用由原告負擔。
五、被告乙○○未於言詞辯論期日到場，惟據其之前提出之書狀抗辯（頁二十）：伊
    確偕同父親王飛鋐，代表飛鋐公司與原告訂立系爭解除契約同意書，並簽發編號
    九至十七號票據交原告收執，然編號十六號之本票係重複開立之保證票，原告之
    債權僅有三十七萬一千二百九十一元，原告之請求並無理由等語。並聲明求為判
    決：駁回原告之訴，訴訟費用由原告負擔。
六、按本票發票人所負責任，與匯票承兌人相同。而匯票付款人於承兌後，應負付款
    之責，票據法第一百二十一條、第五十二條第一項分別定有明文。查：原告主張
    其與飛鋐公司訂立固網租賃契約，因故合意解除契約後，飛鋐公司同意退還二百
    四十九萬二千八百三十二元及前已交付之一至八號八張支票，前者飛鋐公司及被
    告王飛鋐以共同開立附表九至十五號七張本票之方式分期攤還，後者其除取回編
    號一至五、八號支票外，另因編號六、七之支票二張業遭飛鋐公司轉讓他人，飛
    鋐公司另分別開立十七、十六號票據清償，嗣飛鋐公司僅依約返還一百七十萬六
    千元，尚積欠一百五十八萬六千八百三十二元未為清償，而其現持有編號十、十
    一、十六號本票中，被告王飛鋐亦共同擔任發票人等情，業據提出解除契約同意
    書（頁四、一二四）、編號一至八號支票影本八張暨收據（頁一一○、一二三）
    、編號九至十六號工商本票影本八張（頁五至六、一二五至一二八，註：原告主
    張該八張本票影本乃王飛鋐尚未簽名前所影印，見頁一七三）、編號十七號支票
    暨退票理由單影本各乙張（頁九至十、一二九）、編號十、十一、十六王飛鋐共
    同發票之工商本票影本三張（頁一七五、二一五、一二七）為證，被告王飛鋐經
    合法通知對於前揭事實均未爭執，亦未就票據請求部分提出抗辯，且經本院七次
    庭期均未到場說明，被告乙○○對於積欠金額雖有爭執，然亦均未能舉證以實其
    說。而本院依職權審核系爭解除契約同意書之內容載有「第二點：飛鋐公司同意
    退還原告已收款項，結算後應付二百四十九萬二千八百三十二元，同時開立如附
    件所示之本票八張交原告收執‧‧第三點：另飛鋐公司收受原告編號七號支票，
    交付第三人‧‧，飛鋐公司應開立同額到期日為九十一年五月六日之本票交付原
    告收執」、編號一至八號支票影本收據右方欄位載有「左開支票含之前已付‧‧
    ‧二百八十九萬零六百八十八元」等語，及以肉眼辨識方法核閱王飛鋐於解除契
    約同意書、編號十七號支票立據上之簽名，認均與編號十、十一、十六號本票發
    票人欄簽名相同，原告所述因與物證內容相符，其主張堪信為真實。從而，原告
    本於票據關係，請求王飛鋐應給付票款一百三十萬元，及自支付命令繕本送達翌
    日即自九十二年五月三十日起至清償日止，按年息百分之五計算之利息，為有理
    由，應予准許。
七、至於原告主張被告乙○○、丙○○就全部債務一百五十八萬六千八百三十二元，
    被告王飛鋐就前揭票款以外之其餘債務亦應連帶負責乙節，經查：債為特定人間
    之權利義務關係，債權人僅得請求債務人給付，並無請求第三人給付之權利，此
    為債之相對性原則（民法第一百九十九條第一項參照）。本件原告訂立固網租賃
    契約暨解除契約之相對人僅為飛鋐公司，乙○○係以董事長身分代表飛鋐公司，
    王飛鋐則係代理乙○○訂約，丙○○則未簽名於其上，且原告持有編號十七之支
    票，其上發票人亦僅為飛鋐公司，並無被告等情，均為原告所自承，且觀諸卷附
    之合約書（頁一一九）、解除契約同意書、編號十七號支票亦明，是原告就飛鋐
    公司積欠之款項或十七號支票票款，均僅得向債務人飛鋐公司請求，不能向被告
    請求。另原告主張被告三人均曾參與退款協議，均願共同承擔債務等語，惟均經
    被告否認之，有支付命令異議狀在卷可參，且參與退款協議非必當然有承擔債務
    之意思表示，原告就此既不能舉證以實其說，其本於系爭解除契約同意書或票據
    關係，主張乙○○、丙○○就全部債務，王飛鋐應就其餘債務應與飛鋐公司連帶
    負責，並無理由，應予駁回。
八、綜上所述，被告王飛鋐對於附表十、十一、十六號本票真正既不爭執，亦無提出
    任何原因抗辯，則原告本於票據關係，請求王飛鋐給付一百三十萬元，及自支付
    命令繕本送達翌日即自九十二年五月三十日起至清償日止，按年息百分之五計算
    之利息，為有理由，應予准許。至於原告本於系爭解除契約同意書、票據關係暨
    債務承擔法律關係，請求被告乙○○、丙○○應連帶給付一百五十八萬六千八百
    三十二元暨其法定遲延利息，請求王飛鋐連帶給付超過一百三十萬元暨其法定遲
    延利息部分，因被告三人均非解除契約同意書或支票上之債務人，其此部份請求
    均無理由，應予駁回。
九、原告之訴一部為有理由，一部為無理由，依民事訴訟法第三百八十五條第一項前
    段、第七十九條，判決如主文。
中　　 　華 　　　民 　　　國　　九十三　　年　　 三　　 月　　十九 　　日
                                臺灣高雄地方法院民事第一庭
~B審判長法　　　官　林紀元
~B      法　　　官　許政賢
~B      法　　　官　甯  馨
正本係照原本作成。
如不服本判決，應於送達後廿日內，向本院提出上訴狀並表明上訴理由，如於本判決
宣示後送達前提起上訴者，應於判決送達後十日內補提上訴理由書（須附繕本）。
中　　　 華 　　　民　 　　國　　九十三　　年　　 三　 　月　　十九　 　日
~B　　　法院書記官　黃俊凱
